臺灣臺北地方法院刑事判決　　　　　　　 94年度訴字第359號
　　公　訴　人　臺灣臺北地方法院檢察署檢察官
　　被　　　告　甲○○
上列被告因違反毒品危害防制條例案件，經檢察官提起公訴（九
十三年度毒偵字第二三九二號），本院判決如下：
    主    文
甲○○連續施用第一級毒品，累犯，處有期徒刑壹年。
    犯罪事實
一、甲○○基於施用第一級毒品之概括犯意，自民國九十三年九
    月下旬某日起至同年十一月六日止，在台北市萬華區青年公
    園內，連續施用第一級毒品海洛因（下稱海洛因）多次，嗣
    因甲○○為台北市政府警察局萬華分局（下稱萬華分局）列
    管之「出矯治機關毒品列管人口」，經萬華分局員警於九十
    三年十一月六日通知甲○○到萬華分局接受採尿，送驗後發
    現有嗎啡陽性反應而知上情。
二、案經萬華分局移送台灣台北地方法院檢察署（下稱台北地檢
    署）檢察官偵查起訴。
    理    由
一、證據之認定：
  上述犯罪事實一之部分，關於被告甲○○於前述時地經警採集
  其尿液送驗後發現有嗎啡陽性乙節，有由台灣尖端先進生技醫
  藥股份有限公司出具之濫用藥物檢驗報告一紙附卷足憑（偵查
  卷第四頁參照），且被告亦對前開犯罪事實於本院審理時供承
  不諱（本院九十四年四月六日審判筆錄參照），是依可為補強
  證據之上開濫用藥物檢驗報告已足資擔保被告於本院審理中所
  為之上開任意性自白具有相當程度之真實性，而得使本院確信
  被告前述自白之犯罪事實確屬真實，從而依刑事訴訟法第一百
  五十六條第一項「被告之自白，非出於強暴、脅迫、利誘、詐
  欺、疲勞訊問、違法羈押或其他不正之方法，且與事實相符者
  ，得為證據。」及同條第二項「被告之自白，不得作為有罪判
  決之唯一證據，仍應調查其他必要之證據，以察其是否與事實
  相符。」規定，本院自得依被告前述自白及各該補強證據認定
  被告確有犯罪事實欄所述施用海洛因之犯行，本件事證明確，
  被告犯行堪以認定。
二、論罪科刑之法律適用：
  (一)核被告甲○○所為，係犯毒品危害防制條例第十條第一項之
    施用第一級毒品罪。被告先後多次施用海洛因之行為，時間
    緊密，犯意概括，所犯構成要件相同，為連續犯，依刑法第
    五十六條規定，以連續施用第一級毒品一罪論，並加重其刑
    。被告施用海洛因前後持有海洛因之低度行為，應為施用海
    洛因之高度行為所吸收，不另論罪。
  (二)查被告前於(1)八十四年十一月間因犯違反肅清煙毒條例、違
    反麻醉藥品管理條例及賭博等案件，經本院分別判處有期徒
    刑三年二月、有期徒刑五月及罰金銀元二千元，並就所宣告
    有期徒刑部分，合併定執行刑為有期徒刑三年六月，判決確
    定後由檢察官簽發執行指揮書發監執行，依執行指揮書之記
    載上開三年六月有期徒刑本應於八十八年五月二日執行完畢
    ，嗣於八十七年一月十三日縮短刑期假釋，並於假釋當日執
    行前開罰金銀元二千元易服勞役六日之執行，故前開三年六
    月有期徒刑之假釋付保護管束期間乃自同年月十九日起算至
    八十八年三月二十一日屆滿；(2)又於八十七年四月間因施用
    第一級毒品，違反毒品危害防制條例案件，迭經本院裁定送
    觀察勒戒、強制戒治及停止戒治付保護管束後，於八十九年
    二月二十九日保護管束期滿，而由台北地檢署檢察官於八十
    九年十一月六日以該署八十九年度戒毒偵字第二九二號不起
    訴處分書為不起訴之處分；(3)而因被告於前所犯(1)案件被宣
    告有期徒刑之假釋期間內，故意更犯上開(2)之案件，違反保
    安處分執行法第七十四條之二第一款之規定，經撤銷前開(1)
    案件被宣告有期徒刑部分之假釋後，應執行之殘刑一年二月
    又二日，依檢察官所簽發執行指揮書之記載本應於九十年三
    月二十日執行完畢，嗣於九十年三月一日縮短刑期假釋出監
    執行完畢；又於(4)自九十年五月十三日起至同年八月八日止
    ，因施用海洛因違反毒品危害防制條例案件，先經本院於九
    十年八月十日以九十年度毒聲字第一七六九號裁定令入戒治
    處所施以強制戒治一年，嗣經停止戒治，付保護管束，保護
    管束期九十一年八月九日屆滿，至於被告此次犯行，則由本
    院另於九十年十一月間判處有期徒刑七月，判決確定後因被
    告未到案執行，經檢察官發布通緝後，由警於九十二年十一
    月六日緝獲解送檢察官指揮發監執行，於九十三年六月六日
    執行完畢，此有台灣高等法院前案紀錄表一份在卷足憑，並
    經本院調閱被告所犯上開案件之各該案卷核閱無誤，有被告
    所犯上開各案件之判決書、執行指揮書、裁定書及不起訴處
    分書附於本院卷可稽，被告於其所犯上開(1)案件被判處有期
    徒刑部分及(4)案件受有期徒刑之執行完畢後五年以內，再犯
    本件有期徒刑以上之罪，係屬累犯，應依刑法第四十七條規
    定遞加重其刑（至於被告因另於九十二年十一月六日施用海
    洛因，違反毒品危害防制條例案件，經本院於九十三年四月
    間判處有期徒刑八月，嗣並經確定，被告現即在監執行此八
    月有期徒刑之執行，應予說明）。
 (三)爰審酌被告前因施用毒品，受有觀察勒戒及強制戒治之保安
   處分，又再為本件犯罪，顯見其未因前所受保安處分而決心
   改過暨其智識程度、品行、犯後尚能坦承犯行犯後態度良好
   等一切情狀，量處如主文所示之刑。
據上論斷，應依刑事訴訟法第二百九十九條第一項前段，毒品危
害防制條例第十條第一項，刑法第十一條前段、第五十六條，第
四十七條，判決如主文。
本案經檢察官游儒倡到庭執行職務。
中　　華　　民　　國　　94　　年　　4 　　月　　22　　日
　　　　　　　　　刑事第九庭審判長法　官　葉建廷
                                  法  官  林怡秀
                                  法  官  葉珊谷
以上正本證明與原本無異。
檢察官、被告如不服本判決，應於判決送達後10日內，向本院提
出上訴狀。
　　　　　　　　　　　　　　　　  書記官　顏淑華
中　　華　　民　　國　　94　　年　　4 　　月　　22　　日
附錄本案論罪科刑法條全文：
毒品危害防制條例第十條：
施用第一級毒品者，處六月以上五年以下有期徒刑。
施用第二級毒品者，處三年以下有期徒刑。
